【裁判字號】    94,易,1827
【裁判日期】    950124
【裁判案由】    竊盜
【裁判全文】
臺灣高雄地方法院刑事判決              94年度易字第1827號
公  訴  人  臺灣高雄地方法院檢察署檢察官
被      告  丙○○
上列被告因竊盜案件，經檢察官聲請簡易判決處刑（94年度偵字
第18063 號）本院認不應以簡易判決處刑（94年度簡字第5493號
），乃簽准改依通常程序審理，本院判決如下：
    主  文
丙○○連續竊盜，處拘役捌拾日，如易科罰金，以佰元折算壹
日。
    事  實
一、丙○○為雨昌企業有限公司負責人，為臺灣塑膠工業股份有
    限公司仁武廠（下稱臺塑仁武廠）之承包商，見該廠將工程
    剩餘電纜線每公尺截為1 段，置於廢料區無人看守，竟基於
    意圖為自己不法所有之概括犯意，自民國94年3 月間起至5
    月間某日止，利用承包商身分進出該廠之便，徒手自前開廢
    料區竊取截短後之電纜線，每次竊取1 、2 條，共竊得截短
    後之「8 KV－XLPE－150 MM－2XIC」規格之電纜線32條、「
    8 KV－XLPE－100 MM－2XIC」規格之電纜線66條，得手後置
    於其位於高雄市○○區○○街95巷5 號住處門前堆放。嗣丙○○之子乙○○及宋佳保因不知上情，於94年8 月6 日下午
    1 時20分許，將其中「8 KV－XLPE－150 MM－2XIC」規格之
    電纜線32條、「8 KV－XLPE－100 MM－2XIC」規格之電纜線
    35條，以機車載往高雄市○○區○○路中都橋下資源回收站
    出售，為警在中都橋上查獲，嗣經丙○○帶同警方前往上址
    住處起出其餘「8 KV－XLPE－100 MM－2XIC」規格之電纜線
    31條，而查獲上情。
二、案經高雄市政府警察局鼓山分局報請臺灣高雄地方法院檢察
    署檢察官偵查後聲請簡易判決處刑。
    理  由
一、按被告之自白，非出於強暴、脅迫、利誘、詐欺、疲勞訊問
    、違法羈押或其他不當方法，且與事實相符者，得為證據，
    刑事訴訟法第156 條第1 項定有明文。亦即被告之自白係出
    於自由意思，且與事實相符者，即有證據能力。次按被告陳
    述其自白係出於不正之方法者，應先於其他事證而為調查。
    該自白如係經檢察官提出者，法院應命檢察官就自白之出於
    自由意志，指出證明之方法，刑事訴訟法第156 條第3 項亦
    規定明確。本件被告丙○○固抗辯其於警詢中之自白係因員
    警告以如不承認犯罪，將移送其子乙○○及宋加保，其因護
    子心切，始承認犯罪；偵訊時間已近午夜，唯恐家人擔心，
    急欲交保，始承認犯罪，其警詢及偵訊自白均非出於其真意
    ，為非任意性等語。惟查：經檢察官聲請傳訊證人即員警王
    文華、易維新，證人王文華於本院審理時結證稱：伊因當時
    乙○○、宋佳保載運高壓電纜線，無法說明來源，經通知被
    告到場，初辯稱係其友人所有，惟無法連絡該友人，又未能
    提出來源證明，伊告以如不能交代來源，其父子三人均應移
    送等語；證人易維新則結證稱：「我們沒有移送他（被告）
    的小孩（乙○○、宋佳保），因為小孩說他們不知情」、「
    作筆錄時被告有承認，當初我有錄音，我有跟他說要老實講
    」等語，足認證人僅係要求被告交代電纜線之來源，並無要
    求被告自白犯罪，亦未以移送其子脅迫被告自白，是被告於
    警詢中之自白仍係出於自由意志。又偵訊中自白與羈押、具
    保、責付或釋放本無必然關係，被告並未指稱檢察官於偵訊
    時有何明示或暗示如自白犯罪即得交保之情事，亦未釋明自
    白與交保有何關聯，空言偵訊中自白非出於真意，自無可採
    ，應認其於警詢及偵訊中自白均有證據能力，得為本件判決
    基礎，合先敘明。
二、被告於本院審理固不否認係臺塑仁武廠之承包商，於94年3
    月間起至5 月間得進出該廠廠區等情，惟矢口否認有何竊盜
    犯行，辯稱：查獲之電纜線係向友人己○○借調而來，並非
    竊自臺塑仁武廠云云，經查：
 (一) 前揭犯罪事實，業據被告丙○○於警詢及偵查中供承不諱，
    而前開自白係出於被告任意性陳述，業如上述，且證人即臺
    塑仁武廠告訴代理人甲○○於本院審理中結證稱：被告係本
    廠包商，本件查獲之電纜線雖不能確定係本廠所失竊，惟本
    廠確有使用該型電纜線，該電纜線係高壓馬達配線專用，且
    該電纜線係每公尺截為1 段，與本廠處理工程剩餘廢電纜線
    方法相同，本廠廢電纜線集中堆置於廢料區，累積一定數量
    數量後統一標售，價金作為員工福利金，廢料並無帳目可查
    ，少量失竊並不會發現。包商領有管制卡，可出入整個廠區
    ，包商均開車進入廠區，離開時警衛雖有檢查車輛，惟仍有
    夾帶物品出去之可能等語。此外，復有高雄市政府警察局鼓
    山分局製作之扣押筆錄、扣押物品收據、扣押物品目錄表各
    1 紙、告訴代理人甲○○簽具之贓物認領保管單1 紙及查獲
    之電纜線照片1 幀在卷可稽，均足為被告於警詢及偵查中自
    白之佐證。是上開電纜線倘非被告向友人己○○所借調，即
    屬竊自臺塑仁武廠無疑。
 (二) 證人己○○於本院審理中到庭結證稱：被告係以做工抵價向
    伊調貨，被告雖曾於93年間向伊調過2 條電纜線，惟該次所
    調係「600V」（即耐電壓600 伏特）規格之電纜線，與本件
    查獲之「8 KV」（即耐電壓8,000 伏特）規格之電纜線不同
    ，伊未曾調給被告「8 KV」規格之電纜線等語，足見被告辯
    稱係向己○○調取本件查獲之電纜線云云，並非實在。
 (三) 被告固於證人己○○證述後，改稱非向己○○借調，係向己○○之妻丁○○借調1 條「8 KV」規格，長度為100 公尺之
    電纜線云云，經本院改定期日傳喚證人丁○○到場證稱：被
    告借調電纜線後，會以做工來抵償，他向我借過一次電纜線
    ，我記得他跟我說要借「8 KV」規格的，因為我不懂電線，
    我不知道「8 KV」、「6 KV」是什麼意思，我叫他自己到倉
    庫自己找，我看到他拿1 捲出去，他拿了幾條、長度多長我
    都不知道，時間我也不記得云云。然被告自本院調查、準備
    至審理程序以來，始終辯稱係向己○○借調本件查獲之電纜
    線，更聲請傳喚己○○到庭作證，未曾供稱係向己○○之妻
    丁○○所借，惟於證人己○○證稱所借規格不符後，即改口
    係向丁○○借調，則究竟有無借調乙情，啟人疑竇；茍係向
    丁○○所借，自應於準備程序聲請傳喚親自見聞之丁○○到
    庭作證，被告捨此不為，竟向本院聲請傳喚未與聞該次借調
    情形之己○○到庭作證，實違常理，足見係因證人己○○未
    為其有利之證述，始改稱係向丁○○借調甚明。且依丁○○
    所述，其既對於電纜線之規格毫無概念，竟在不記得借調之
    時間、數量、長度等易於記憶事項之情形下，反能清楚記憶
    非其熟悉之電纜線規格，自與常情不合，其證述之可信性即
    屬可疑，況被告係以做工方式抵償借調貨物，其借調之電纜
    線數量如何，關乎將來抵償之工時，然被告及丁○○竟均未
    對此有何確認或記載，實違常情，益徵證人丁○○所述係迴
    護被告之詞，難以憑採。
 (四) 證人己○○復於該次庭訊中證稱：被告沒有向我借過短的電
    纜線，且未確定工程前，不會將電纜線裁短，是當廢料時為
    載送方便，才會裁短等語，被告對該證言則表示「己○○他
    們沒有用，我要用，我都是剪成1 米（公尺）1 段的，我是
    做高壓盤的，所以要用1 米1 米的，我是自己剪成1 米1 米
    的，因為我自己買比較貴，向證人（己○○及丁○○）借比
    較省錢。我沒有叫小孩（乙○○及宋佳保）拿電纜線出去賣
    ，是他們自己拿出去賣的」云云，然此與被告前於本院調查
    時供稱「我兒子乙○○、宋佳保所賣的是沒有用的廢棄物」
    等語已然矛盾，參以證人即被告之子乙○○前於本院審理中
    證稱「（在機車上查獲之電纜線）是放在我家騎樓下的，放
    雜物的地方拿的，上面有一層灰塵，應該放很久了」等語，
    衡情果係被告組合高壓盤所用材料，將來更須做工抵償，豈
    有任其閒置於騎樓之下，不懼失竊或損壞之理？足認該批電
    纜線僅係廢料，而非被告所稱用於組合高壓盤之材料至明。
 (五) 再者，被告供稱向丁○○所借係100 公尺長之「8 KV」規格
    電纜線1 條，已如前述。然本件查獲之電纜線中，竟有「8
    KV－XLPE－150 MM－2XIC」（即原長度150 公尺）及「8 KV
    －XLPE－100 MM－2XIC」（即原長度100 公尺）2 種規格，
    當係分別來自2 條不同規格之電纜線；如其中1 條係自丁○○處調取，則另1 條之來源為何？益徵被告辯稱查獲電纜線
    係向丁○○調取云云，顯係事後卸責之詞，委無可採。
 (六) 綜上所述，被告所辯各節，及證人丁○○所為有利被告之證
    述，均難採信，應認被告於警詢及偵訊中之自白，核與卷證
    相符，足堪採信。本件事證已明，被告竊盜犯行洵堪認定，
    應予依法論科。
三、核被告所為，係犯刑法第320 條第1 項之竊盜罪。其多次竊
    盜犯行，時間緊接，觸犯構成要件相同之罪名，顯係基於概
    括犯意反覆為之，為連續犯，應依刑法第56條之規定以一罪
    論，並加重其刑。本院審酌被告貪圖小利，利用業務上進出
    廠區之機會，竊取告訴人所有之廢電纜線，價值觀念偏差，
    應予導正；惟念其前無犯罪科刑紀錄，有臺灣高等法院被告
    前案紀錄表1 紙在卷可按，素行良好，且所竊物品係廢棄之
    電纜線，論斤秤重計賣，價值非鉅，業據告訴代理人陳明在
    卷，並經發還被害人，損害有限等一切情狀，認公訴人具體
    求處被告有期徒刑4 月，稍嫌過重，爰量處如主文所示之刑
    ，並諭知易科罰金之折算標準，以資警惕。
據上論斷，應依刑事訴訟法第299 條第1 項前段、刑法第56條、
第320 條第1 項、第41條第1 項前段，罰金罰鍰提高標準條例第
1 條前段、第2 條，判決如主文。
本案經檢察官戊○○到庭執行職務。
中    華    民    國    95    年    1     月    24    日
                  刑事第六庭    審判長法  官  簡志瑩
                                      法  官  李  蓓
                                      法  官  林柏壽
以上正本證明與原本無異。
如不服本判決，應於判決送達後10日內，向本院提出上訴狀。
中    華    民    國    95    年    1     月    25    日
                                      書記官  林國龍
附錄本案論罪科刑法條全文：
中華民國刑法第320 條第1 項 (普通竊盜罪)
意圖為自己或第三人不法之所有，而竊取他人之動產者，為竊盜
罪，處5 年以下有期徒刑、拘役或500 元以下罰金。


司法院資訊處製作；財團法人民間司法改革基金會備份。
